臺灣桃園地方法院民事裁定　　　　　　　100年度訴字第748號
原　　　告　姜至謙
訴訟代理人　陳郁仁律師
訴訟代理人　魏雯祈律師
追加被告　　鄭素屏
　　　　　　彭國雓
　　　　　　吳惠美
　　　　　　彭國○真實姓名不.
上列當事人間請求確認通行權存在等事件，原告為訴之追加，本
院裁定如下：
    主  文
原告追加之訴駁回。
訴訟費用由原告負擔。
    理  由
一、按訴狀送達後，原告不得將原訴變更或追加他訴。但有下列
    各款情形之一者，不在此限：一被告同意者。二請求之基礎
    事實同一者。三擴張或減縮應受判決事項之聲明者。四、因
    情事變更而以他項聲明代最初之聲明者。五該訴訟標的對於
    數人必須合一確定時，追加其原非當事人之人為當事人者。
    六訴訟進行中，於某法律關係之成立與否有爭執，而其裁判
    應以該法律關係為據，並求對於被告確定其法律關係之判決
    者。七不甚礙被告之防禦及訴訟之終結者。被告於訴之變更
    或追加無異議，而為本案之言詞辯論者，視為同意變更或追
    加，為民事訴訟法第255 條所明定。
二、是查，本件據原告起訴狀所載，係提起確認通行權存在之訴
    ，聲明請求：(一)確認原告就被告李光華、李送榮、宋偉洋、
    宋福、黃枝標、黃劉桃妹、黃維政、黃維鑑等人所共有、
    坐落於桃園縣新屋鄉○○段322 地號之土地，如附圖一Ａ所
    示部分，有袋地通行權存在。(二)訴訟費用被告負擔等語；嗣
    於第1 次及第2 次言詞辯論期日，均係就此項聲明為辯論。
    嗣於第2 次言詞辯論期日後，原告未得上開被告同意，竟於
    100 年10月14日以書狀追加備位之訴，並將鄭素屏、彭國雓
    、吳惠美、彭國○等人列為備位被告，另為備位之聲明：(一)
    確認原告對於追加被告鄭素屏所有坐落於桃園縣新屋鄉○○
    段548 地號土地如附圖二Ａ所示部分寬度3 公尺（面積待測
    量後補陳）之土地、對於追加被告彭國○、吳惠美所有、坐
    落於桃園縣新屋鄉○○段318-1 地號之土地如附圖二Ｂ所示
    部分寬度3 公尺（面積待測量後補陳）之土地，對於被告彭
    國雓所有、坐落於桃園縣新屋鄉○○段318 地號土地如附圖
    二Ｃ所示部分寬度3 公尺（面積待測量後補陳）之土地有通
    行權存在，追加被告並應容忍原告鋪柏油路面通行上開土地
    ，(二)訴訟費用由追加被告負擔等語。
三、惟查，原告提起上開追加之訴時，本件原訴之辯論及證據之
    調查，已將盡完結，而關於原訴之資料，新訴雖可利用，但
    仍須調查許多與原起訴之被告無關之事項，若准許原告追加
    上開備位之訴，徒使訴訟之終結延滯，且被告等人亦於本院
    審理時，當庭表示不同意原告之追加（詳參本院100 年12月
    7 日之言詞辯論筆錄第3 頁），且原告之上開追加之訴，顯
    與首揭法律規定不符。準此，原告為本件訴之追加，自不應
    准許。
四、依民事訴訟法第249 條第1 項第6 款，第95條，第78條裁定
    如主文。
中    華    民    國  100     年    12    月    16    日
                  民事第三庭    法  官  林靜梅
以上正本係照原本作成
如對本裁定抗告須於裁定送達後10日內向本院提出抗告狀，並應
繳納抗告費新台幣1,000 元。
中    華    民    國   100    年    12    月    16    日
                                書記官  王奐淳